臺灣臺北地方法院民事裁定
111年度聲再字第729號
111年度聲再字第730號
111年度聲再字第731號
                                    111年度聲再字第732號
                                    111年度聲再字第733號
                                    111年度聲再字第734號
                                    111年度聲再字第735號
                                    111年度聲再字第736號
再審聲請人  姜廣利  
上列再審聲請人因與相對人中華電信股份有限公司個人家庭分公
司(原名：中華電信股份有限公司臺灣北區電信分公司）間訴訟
救助等事件，對於如附表所示之原確定裁定聲請再審，本院裁定
如下：
    主  文
聲請均駁回。
聲請費用均由再審聲請人負擔。
    理  由
一、按對於確定裁定聲請再審，應依民事訴訟法第507條準用第5
    01條第1項第4款規定，表明再審理由，此為必須具備之程式
    。表明再審理由，必須指明原確定裁定有如何合於法定再審
    事由之具體情事，始為相當；倘僅泛言有何條款之再審事由
    ，而無具體情事者，難謂已合法表明再審理由。又民事訴訟
    法第496條第1項第1款所謂適用法規顯有錯誤，係指確定判
    決所適用之法規，顯然不合於法律規定，或與司法院現尚有
    效及大法官會議解釋，或消極的不適用法規，顯然影響判決
    者而言（最高法院57年台上字第1091號、63年台上字第880
    號、105年度台再字第27號判決意旨參照）。
二、經查，再審聲請人依民事訴訟法第496條第1項第1款對如附
    表所示之「原確定裁定」聲請再審，核其民事聲請再審狀內
    容，僅主張其為中低收入戶，本院109年度救字第182號抗告
    狀已送最高法院等情，惟並未表明原確定裁定所持理由究有
    何合於民事訴訟法第496條第1項第1款規定之具體情事，又
    按聲請事件於裁判前僅須審查聲請人單方面之事由是否合法
    及有無理由，而無庸審究相對人相關事由時，縱相對人於聲
    請繫屬後法定代理權消滅，而未由法定代理人承受訴訟，即
    依聲請人書面聲請之事由不經言詞辯論而為裁判者，並非當
    然不生效力，且不生相對人未經合法代理之問題，則再審聲
    請人以再審相對人未提承受訴訟狀為由聲請再審，委無理由
    。
三、據上論結，本件再審聲請為無理由，依民事訴訟法第502條
    第1項、第507條、第95條、第78條，爰裁定如主文。
中　　華　　民　　國　　111 　年　　4 　　月　　22　　日
                  民事第八庭  審判長法  官  鄧晴馨
　　　　　　　　　　　　　　　　　　法  官  邱于真
　　　　　　　　　　　　　　　　　　法　官  陳威帆
以上正本係照原本作成。
本裁定不得抗告。
中　　華　　民　　國　　111 　年　　4 　　月　　22　　日
                                    書記官　黃文芳
附表：
編號 本件案號 原確定裁定 原確定裁定日期 1 111年度聲再字第729號 110年度聲再字第108號 民國110年4月28日 2 111年度聲再字第730號 110年度聲再字第109號 民國110年4月28日 3 111年度聲再字第731號 110年度聲再字第232號 民國110年4月28日 4 111年度聲再字第732號 110年度聲再字第233號 民國110年4月28日 5 111年度聲再字第733號 110年度聲再字第408號 民國110年4月28日 6 111年度聲再字第734號 110年度聲再字第409號 民國110年4月28日 7 111年度聲再字第735號 110年度聲再字第410號 民國110年4月28日 8 111年度聲再字第736號 110年度聲再字第411號 民國110年4月28日